【裁判字號】    90,上易,3302
【裁判日期】    901031
【裁判案由】    竊盜
【裁判全文】
臺灣高等法院刑事判決                            九十年度上易字第三三二號
    上  訴  人
    即  被  告  甲○○
右上訴人因竊盜案件，不服臺灣桃園地方法院九十年度易字第一七０號，中華民國九
十年七月十七日第一審判決（起訴案號：臺灣桃園地方法院檢察署八十九年度偵字第
一八二０三號），提起上訴，本院判決如左：
    主  文
上訴駁回。
    事  實
一、甲○○因其所有車號ＫＤ－七九五一號自用小客車未依規定辦理檢驗，車牌遭員
    警查扣，無法工作，竟意圖為自己不法之所有，於民國八十九年十月七月下午六
    時許，在桃園縣桃園市○○路○段路旁，持其所有客觀上足對人之生命、身體、
    安全構成威脅，具有危險性之扳手一支，竊取弘盛實業股份有限公司（下稱弘盛
    公司）所有車號Ｖ四－二六三二號自用小貨車上所懸掛之車牌兩面。得手後，將
    竊得之兩面車牌改懸掛在己有之自用小客車上使用。嗣於同年十一月二十四日上
    午八時三十分許，為警在桃園縣八德市○○路二十巷四十三弄二十號地下室查獲
    。甲○○於本院審理時，並當庭提出該支扳手扣案。
二、案經桃園縣警察局八德分局報請臺灣桃園地方法院檢察署檢察官偵查起訴。
    理  由
一、右開攜帶扣案之扳手竊取車牌兩面之事實，迭據上訴人即被告甲○○於偵審中供
    承不諱，核與被害人弘盛公司代表人陳秀英指訴車牌失竊之情節相符，並有車輛
    竊盜車牌失竊資料個別查詢報表查詢車輛認可資料、贓物認領保管收據各一紙在
    卷暨扳手一支扣案足憑。被告之自白內容，與前開事證相符，足信為真實。被告
    竊盜犯行，事證明確，堪以認定，應依法予以論科。
二、按扣案之扳手一支，係鐵製品，呈「Ｈ」狀，全長十二點七公分，中間柄長八點
    三公分、寬一公分，一端長二公分、寬二點一公分，一端長二點四公分、寬二點
    三公分等情，業經本院當庭勘驗屬實，記明筆錄在卷，屬客觀上足對人身安全造
    成危害之兇器無誤。被告攜以行竊，核其所為，係犯刑法第三百二十一條第一項
    第三款攜帶兇器竊盜之加重竊盜罪。原審審酌被告於七十六年間曾犯竊盜罪，經
    法院判處有期徒刑六月確定，而於八十二年六月十一日執行完畢，有其全國前案
    紀錄表在卷足憑，再犯本件竊盜罪，雖未構成累犯，然可見不知悔改，與其犯罪
    之動機、目的，僅為圖一時便利，所生損害非鉅，及犯後態度良好等一切情狀，
    援引刑事訴訟法第二百九十九條第一項前段，刑法第二條第一項前段、第三百二
    十一條第一項第三款、第四十一條第一項前段，罰金罰鍰提高標準條例第二條，
    量處最低度法定刑之有期徒刑六月，並諭知如易科罰金，以銀元三百元折算一日
    ；至被告攜以行竊所用之扳手一支，為其所有，業據被告陳明，併依刑法第三十
    八條第一項第二款規定宣告沒收（被告於本院審理時，已當庭提出該支扳手扣案
    ，併予敘明）。經核認事用法並無違誤，量刑亦屬適當。且查，被告除七十六年
    間之竊盜罪前科之外，其於八十一年間亦曾因贓物罪，經本院判處有期徒刑七月
    確定，並已執行完畢，有臺灣高等法院檢察署刑案紀錄簡覆表一紙附卷可參，被
    告之品行顯然不佳。是以，被告上訴意旨以其受經濟壓力所逼，無奈而有竊車牌
    之犯行云云，指摘原判決不當，為無理由，應予駁回。
據上論斷，應依刑事訴訟法第三百六十八條，判決如主文。
本案經檢察官曾忠己到庭執行職務。
中      華      民      國    九十    年    十      月       三十一     日
                              臺灣高等法院刑事第五庭
                                  審判長法  官  曾  德  水
                                        法  官  楊  貴  雄
                                        法  官  林  立  華
右正本證明與原本無異。
不得上訴。
                                        書記官  廖  月  女
中      華      民      國    九十    年    十      月       三十一     日
附錄本判決論罪科刑法條：
刑法第三百二十一條第一項第三款：
犯竊盜罪而有左列情形之一者，處六月以上五年以下有期徒刑：
三  攜帶兇器而犯之者。


司法院資訊處製作；財團法人民間司法改革基金會備份。
